臺灣高雄地方法院民事裁定　　　　　　　94年度再易字第18號
再審聲請人　　甲○○
再審相對人　　紐新企業股份有限公司
法定代理人　　乙○○
上當事人間請求清償債務事件，再審聲請人對於民國94年5 月9
日本院93年再易字第24號確定裁定聲請再審，本院裁定如下：
    主  文
再審之聲請駁回。
程序費用由再審聲請人負擔。
    事實及理由
一、再審聲請人主張：其於93年7 月21日始收悉本院93年7 月19
    日92救字第3 號函，故其於93年8 月19日依民事訴訟法第
    500 條規定聲請再審應屬合法，本院93年再易字第24號民事
    裁定以其遲至93年8 月19日始遞狀聲請顯有誤判不實，合於
    民事訴訟法第496 條第1 項第13款之再審事由，且如經公平
    斟酌可獲較有利之判決，爰依本院94年5 月9 日雄院貴民慶
    93年再易字第24號字第20318 號函補正法定程式，顯無遲誤
    逾越法定不變期間之情事，並補正民事訴訟法第501 條法定
    程式包括再審相對人法定代理人乙○○有充足清償小額債
    務而拒絕，應判決給付。乙○○於原審拒不出庭有隱情或
    藐視法庭應判決給付。並聲明：(一)本院93年再易字第24號裁
    定廢棄 (再審聲請人於94年2 月25日訊問筆錄陳明對該裁定
    不服)。 (二)再審相對人應給付再審聲請人新台幣 (下同
    )47,600 元。
二、按對於確定裁定聲請再審，依民事訴訟法第507 條準用同法
    第501 條第1 項第4 款規定，必須表明再審理由。所謂表明
    再審理由，必須指明確定裁定有如何合於法定再審事由之具
    體情事，始為相當，倘僅泛言有何條款之再審事由，無具體
    情事者，仍難謂已合法表明再審事由 (最高法院64年台聲字
    第76號判例意參照）。本院92年救字第3 號訴訟救助事件最
    後駁回再審聲請人異議之裁定係於93年3 月30日送達再審聲
    請人，而再審聲請人遲至93年8 月19日始聲請再審並繫屬本
    院，本院93年再易字第24號清償債務事件因而以再審聲請人
    遲誤聲請再審已逾30日之不變期間而駁回其再審聲請，並無
    違誤，再審聲請人以其未遲誤不變期間而聲請再審，為無理
    由；而再審聲請人又未具體明有何合於民事訴訟法第496
    條第1 項第13款之事由，僅以再審相對人法定代理人乙○○
    有充足清償小額債務而拒絕，應判決給付、乙○○於原審拒
    不出庭有隱情或藐視法庭應判決給付，均不合於民事訴訟法
    第496 條第1 項第13款之要件；是再審聲請人本件再審聲請
    為不合法，應予駁回。
三、結論：本件再審之聲請為不合法，依民事訴訟法第507 條、
    第502 條第1 項、第95條、第78條，裁定如主文。
中    華    民    國    94    年    5     月    23    日
                  民事第一庭  審判長法　官　沈建興
                                    法　官  洪珮婷
                                    法　官  林玉心
正本係照原本作成。
本裁定不得抗告。
中    華    民    國    94    年    5     月    23    日
                                    書記官  陳家宏
